Erivando Sena Ramos



Rachel de Queiroz, Fortaleza, Ceará, Brasil 俞

+55 (85) 99852-2147 📞

erivandosena@gmail.com <

linkedin.com/in/erivandosena in

github.com/erivandosena 💿

erivandosena.com.br 🕮

Especialista em Engenharia DevOps com MBA em Ciência de Dados e Big Data Analytics, Bacharel em Estatística, Mestre em tecnologias sustentáveis e Graduado em Análise e Desenvolvimento de Sistemas. Experiências com desenvolvimento Full Stack e DevOps. Com engajamento em Cloud Computing em obtenção de certificações para soluções multi-cloud. Pesquisador CNPq, desenvolve projetos computacionais no âmbito do setor público no Poder Executivo do governo federal do Brasil. Com propósito em projetar soluções escaláveis, otimizando sistemas e colaborar em projetos desafiadores para o sucesso das organizações.

Experiência Profissional

DevOps Developer

UNILAB - 06/2020 - atual

◄ (Principais projetos: Stacks DevOps/Observability)

• Implementação de Infraestrutura como Código. (Ansible, Terraform, YAML, ShellScript, Json)

• Clusters Kubernetes On-premises gerenciados. (Kubernetes, Docker, Linux, Virtualização)

• Implantação DevOps e Pipelines CI/CD. (Jenkins, Groovy, GitLab, Harbor, SonarQube)

• Stack de Observabilidade. (Elasticsearch, Kibana, Beats, Logstash)

Desenvolvedor Full Stack

UNILAB - 12/2014 - 05/2020

Desenvolvimento Full Stack. (Python, Java, C#, Framework Django, Google API)

• Desenvolvimento IoT. (API RESTful, Arm(SBC), IoT, Android SDK)

Habilidades Técnicas

Python • Java • Kubernetes • Docker • Ansible • Terraform • Jenkins • GitLab • Django • Groovy • SonarQube • Pipelines CI/CD • YAML • JSON • Shell Script • Linux • AWS • PostgreSQL • NoSQL • Jupyter • R/RStudio • PyCharm • SQL • Hadoop • Data Factory • Big Data • Data Science • Estatística

Formação Acadêmica

Especialização em Engenharia DevOps Faculdade Unyleya, 02/2022 – 01/2023

Bacharelado em Estatística

Centro Universitário das FMU, 02/2019 - 06/2023

Mestrado Acadêmico em Tecnologias

Sustentáveis

Universidade UNILAB, 08/2018 - 12/2020

MBA em Ciência de Dados e Big Data Analytics

Universidade Estácio de Sá, 01/2019 – 12/2020

Análise e Desenvolvimento de Sistemas Universidade Estácio, 05/2012 – 06/2017

Técnico em Microinformática

Faculdade CEPEP, 02/2009 - 07/2010

Cursos e Certificações

Computação MultiNuvem (Morpheus, Huawei, AWS, Google Cloud). EDS, 2022 Fundamentos AWS, Cloud Practitioner Certification. Escola da Nuvem, 2023

Idiomas

Português: Nativo English: Basic, student

Interesses e hobbies

Leitura • pesquisas e testes de novas tecnologias • lazer em família.

Atualizado em: 18/11/2023 - Versão Português/Brasil